臺灣屏東地方法院刑事判決　　　　　　　96年度訴字第1232號
公　訴　人　臺灣屏東地方法院檢察署檢察官
被　　　告　甲○○
上列被告因違反毒品危害防制條例案件，經檢察官提起公訴（96
年度毒偵字第1968號），被告於本院準備程序中就被訴事實為有
罪之陳述，經本院合議庭裁定由受命法官獨任依簡式審判程序審
理，判決如下：
   主  文
甲○○施用第一級毒品，處有期徒刑柒月。又施用第二級毒品，
處有期徒刑參月。應執行有期徒刑捌月。
    事　實
一、甲○○前於民國94年間，因施用毒品案件，經送觀察勒戒後
    ，認無繼續施用之傾向，於94年2 月24日執行完畢釋放，並
    由台灣屏東地方法院檢察署檢察官於同年月25日以94年度毒
    偵字第56號為不起訴處分。詎仍不知悔改，於觀察勒戒執行
    完畢釋放後5 年內，基於施用第一級毒品海洛因之犯意，於
    96年8 月19日中午12時許，在屏東縣竹田鄉六巷村某檳榔園
    內，以將海洛因加生理食鹽水置入針筒內，注射於手臂血管
    之方式，施用第一級毒品海洛因1 次；另基於施用第二級毒
    品甲基安非他命之犯意，於96年8 月19日20時許，在屏東縣
    竹田鄉六巷村某檳榔園內，以將甲基安非他命置於鋁箔紙上
    ，加熱燒烤後吸食煙霧之方式，施用甲基安非他命1 次。嗣
    於96年8 月22日16時50分許，經警通知前往屏東縣警察局刑
    警大隊，徵得其同意後，採尿送驗呈嗎啡、可待因、甲基安
    非他命陽性反應而查悉上情。
二、案經屏東縣警察局移送台灣屏東地方法院檢察署檢察官偵查
    起訴。
    理　由
一、本案被告所犯違反毒品危害防制條例案件，並非法定刑為死
    刑、無期徒刑或最輕本刑3 年以上有期徒刑之罪，亦非高等
    法院管轄第一審之案件，而被告於本院準備程序中就被訴事
    實為有罪之陳述，本院合議庭乃裁定由受命法官獨任進行簡
    式審判程序。又簡式審判程序之證據調查，依刑事訴訟法第
    273 條之2 規定，不受同法第159 條第1 項審判外陳述排除
    之限制，再被告對於卷內之各項證據，亦不爭執證據能力，
    故卷內所列之各項證據，自得作為證據，先予敘明。
二、經查，上揭事實，業據被告於本院審理時坦承不諱，且被告
    為警採尿送驗後呈可待因、嗎啡及甲基安非他命陽性反應，
    有正修科技大學超微量研究科技中心檢驗報告1 紙在卷可稽
    ，足認被告之自白與事實相符，堪予採認。又被告前於94年
    間，因施用毒品案件，經送觀察勒戒後，認無繼續施用之傾
    向，於94年2 月24日執行完畢釋放，並由台灣屏東地方法院
    檢察署檢察官於同年月25日以94年度毒偵字第56號為不起訴
    處分等情，有台灣高等法院被告前案紀錄表在卷可稽，是本
    件事證已臻明確，被告犯行應可認定。
三、按海洛因及甲基安非他命分別係毒品危害防制條例第2 條第
    2 項第1 款、第2 款所定之第一級、第二級毒品，不得非法
    施用，是核被告施用第一、二級毒品之犯行，各係犯毒品危
    害防制條例第10條第1 項、第2 項之施用第一、二級毒品罪
    。被告所犯上開2 罪，犯意各別，行為互異，應予分論併罰
    。至被告為施用第一、二級毒品而持有毒品之低度行為，則
    已為其施用之高度行為所吸收，不另論罪。爰審酌被告經毒
    品戒斷之保安處分程序執行詳如前述，仍未能徹底戒除毒癮
    ，又再度施用第一、二級毒品，顯見其意志不堅，惟施用毒
    品係戕害自身健康、且持有毒品亦未害及他人，其所生危害
    尚非甚巨，且被告犯後坦承犯行，其犯後態度良好等一切情
    狀，各量處如主文所示之刑，並定其應執行之刑。
據上論斷，應依刑事訴訟法第273 條之1 第1 項、第299 條第1
項前段，毒品危害防制條例第10條第1 項、第2 項，刑法第11條
、第51條第5 款，判決如主文。
本案經檢察官李賜隆到庭執行職務
中　　華　　民　　國　　96　　年　　12　　月　　11　　日
                  刑事第四庭    法  官  王炳人
以上正本證明與原本無異。
如不服本判決應於收受本判決送達後十日內向本院提出上訴書狀，
其未敘述上訴理由者，並得於提起上訴後十日內向本院補提理由
書狀（均須按他造當事人之人數附繕本）「切勿逕送上級法院」
中　　華　　民　　國　　96　　年　　12　　月　　13　　日
                                書記官  潘豐益
附錄本判決論罪科刑法條全文
毒品危害防制條例第10條第1、2項
施用第一級毒品者，處 6 月以上 5 年以下有期徒刑。
施用第二級毒品者，處 3 年以下有期徒刑。
